【裁判字號】    89,易,1629
【裁判日期】    890925
【裁判案由】    就業服務法
【裁判全文】
臺灣臺北地方法院刑事判決                        八十九年度易字第一六二九號
    公  訴  人  臺灣臺北地方法院檢察署檢察官
    被      告  王相貿易有限公司
    兼代表人    甲○○
右列被告因違反就業服務法案件，經檢察官提起公訴（八十九年度偵字第一０四八一
、一二四九一號），本院判決如左：
    主      文
王相貿易有限公司、甲○○均無罪。
    理      由
一、公訴意旨略以：甲○○係設於臺北市○○○路○段九樓之三王相貿易有限公司（
    下稱王相公司）之負責人，明知外國人未經雇主申請許可，不得在中華民國境內
    工作，竟自民國八十八年十一月七日起至八十九年一月五日止，聘僱許可失效（
    起訴書誤載為聘僱他人所申請）之菲律賓籍ＶＥＲＴＵＤＥＺ  ＭＯＤＥＳＴＡ
    ＰＡＴＥＲＮＤ（護照號碼：ＥＥ六一四六四三，原由雇主陳銀中經行政院勞工
    委員會許可聘僱，期間自八十八年八月十一日起至九十年八月十日止，嗣因該外
    國人於八十八年十一月八日逃逸，而於同年月十二日撤銷聘僱許可）一人，在該
    公司從事清潔打掃工作，薪資每月新臺幣一萬八千元。嗣於八十九年一月五日二
    十時許，為警查獲ＶＥＲＴＵＤＥＺ  ＭＯＤＥＳＴＡ  ＰＡＴＥＲＮＤ，始供
    出上情，因認被告涉嫌違反就業服務法第五十三條第三款規定，應依同法第五十
    八條第一項前段、第二項處斷云云。
二、公訴人認被告涉嫌違反就業服務法第五十三條第三款規定，應依同法第五十八條
    第一項前段、第二項處斷，係以該菲律賓籍ＶＥＲＴＵＤＥＺ  ＭＯＤＥＳＴＡ
    ＰＡＴＥＲＮＤ於警訊中陳述被告甲○○及其妻子之英文名字分別為「馬龍」、
    「蘇菲」，與被告甲○○自承之英文名字相符、菲籍女勞指證工作場所照片等資
    為論據。
三、按犯罪事實應依證據認定之，無證據不得推定其犯罪事實，又不能證明被告犯罪
    者，應諭知無罪之判決，刑事訴訟法第一百五十四條、第三百零一條第一項分別
    定有明文。訊據被告則堅決否認有何違反上開就業服務法之情事，辯稱：伊及王
    相公司並未聘僱該菲律賓籍ＶＥＲＴＵＤＥＺ  ＭＯＤＥＳＴＡ  ＰＡＴＥＲＮ
    Ｄ，且伊平常居住在台北縣金山鄉○○路一七九號以及台北市○○路附近，而金
    山鄉之房子為老式瓦房，而該菲律賓女子於警訊中所繪伊家中之平面配置圖，亦
    與實際不符地點亦不相同，故該外國人於警訊中之指訴並無足採信等語。經查：
    菲律賓籍ＶＥＲＴＵＤＥＺ  ＭＯＤＥＳＴＡ  ＰＡＴＥＲＮＤ於警訊中陳稱：
    於警訊中陳稱：伊在逃逸期間，其非法雇主之辦公室是位於台北市○○○路三十
    號九樓之三王相公司無誤，且該公司之副理乙○○見到伊馬上過來問候伊近況，
    所以確定知道或認識伊本人，且可以描繪ＭＡＬＯＮＥ與ＳＯＰＨＩＥ夫妻在淡
    水住宅之現場圖等語（見臺北地方法院檢察署八十九年度偵字第一０四八一號偵
    查卷第九頁反面），惟被告所供稱之住處地址為台北縣金山鄉○○路一七九號以
    及台北市○○路附近，且被告所繪其家中以及辦公室之平面配置圖及所攝照片，
    亦與該菲籍人所繪之平面配置圖顯不相同，此有平面配置圖二紙及照片二十五張
    附卷可稽，是該菲律賓籍人於警訊中之證述即有瑕疵，自難僅憑其有瑕疵之陳訴
    ，而逕認定被告有上開違反就業服務法之犯行，且證人乙○○亦證稱：王相公司
    並無有雇用該名菲籍逃逸外勞，八十九一月十一日上午警方有帶同一名菲籍女子
    到我們公司去，而因為她到我們公司買過鞋子因而認識等語（見偵查卷第三十頁
    正面、本院八十九年八月二十八日訊問筆錄）。綜上所述，被告否認犯行及所辯
    各節，尚非臨訟飾卸之詞，均堪憑信。此外，復查無其他積極證據足資證明被告
    涉有公訴意旨所指之上開犯行，揆諸首揭說明，不能證明被告犯罪，爰為無罪判
    決之諭知。據上論斷，應依刑事訴訟法第三百零一條第一項判決如主文。
本案經檢察官曾益盛到庭執行職務。
中    華    民    國      八十九     年      九        月    二十五     日
                                      臺灣臺北地方法院刑事第三庭
                                         法   官  陳  德  民
右正本証明與原本無異
如不服本判決應於送達後十日內向本院提出上訴狀。
                                         書記官   楊  秋  鈴
中    華    民    國      八十九     年      九        月    二十九     日


司法院資訊處製作；財團法人民間司法改革基金會備份。
